【裁判字號】    99,聲,196
【裁判日期】    990430
【裁判案由】    返還提存物
【裁判全文】
臺灣桃園地方法院民事裁定               99年度聲字第196號
聲  請  人  萬泰商業銀行股份有限公司
法定代理人  乙○○
相  對  人  甲○○
上列當事人間聲請返還提存物事件，本院裁定如下：
    主  文
本院九十六年度存字第一六七號提存事件聲請人所提存之擔保金
新台幣伍萬肆仟元，准予返還。
    理  由
一、按訴訟終結後，供擔保人證明已定20日以上之期間，催告受
    擔保利益人行使權利而未行使者，或法院依供擔保人之聲請
    ，通知受擔保利益人於一定期間內行使權利並向法院為行使
    權利之證明而未證明者，法院應依供擔保人之聲請，以裁定
    命返還其提存物，民事訴訟法第104 條第1 項第3 款定有明
    文；另依同法第106 條所示，前開規定於其他依法令供訴訟
    上之擔保者準用之。又上述所謂「訴訟終結」，係指依假扣
    押所保全之請求提起之本案訴訟終結；如供擔保人未提起本
    案訴訟時，則指假扣押裁定及假扣押執行程序均不存在者而
    言。
二、本件聲請意旨略以：聲請人前遵本院95年度裁全字第11411
    號民事假扣押裁定，以本院96年度存字第167 號提存事件提
    存新台幣54,000元在案，而對相對人之財產以本院96年度執
    全字第144 號實施假扣押在案。本件執行程序嗣經聲請人撤
    回結案，聲請人遂聲請本院以98年度聲字第1606號通知相對
    人於收受通知後21日內行使權利，惟相對人未於期限內行使
    權利並為證明，爰依民事訴訟法第104 條第1 項第1 款及第
    3 款之規定聲請返還上開提存物等語，並提出本院95年度裁
    全字第11411 號裁定、本院96年度存字第167 號提存書、民
    事撤回聲請狀、本院99年1 月6 日桃院永民莊98年度聲字第
    1606號函等件（均影本）為證。
三、聲請人上開所主張對相對人供擔保後為假扣押，嗣因聲請人
    聲請撤回假扣押執行，訴訟程序已告終結等事實，經本院審
    核上開證物，並依職權調閱本院95年度裁全字第11411 假扣
    押卷宗、96年度存字第167 號擔保提存卷宗、96年度執全字
    第144 號擔保執行卷宗查核無訛，堪信屬實，本件應認已符
    合上述「訴訟終結」之要件。又聲請人於上開假扣押執行事
    件終結後，向本院聲請以98年度聲字第1606號通知行使權利
    事件發函，限期催告相對人就聲請人前開假扣押之執行所受
    之損害於21日內行使權利，該通知函已於99年1 月23日合法
    送達於相對人（99年1 月13日寄存送達於相對人住所地之派
    出所），惟相對人迄未對聲請人行使權利乙節，亦據本院調
    閱上開通知行使權利卷宗無誤，並有本院民事紀錄科查詢表
    2 紙及台灣台北地方法院99年3 月12日北院隆文查字第0990
    000978號函1 紙在卷足憑。揆諸上揭法律規定及說明，聲請
    人本件聲請於法尚無不合，應予准許。
四、依民事訴訟法第104 條第1 項第3 款、第106 條，裁定如主
    文。
中    華    民    國    99    年    4     月    30    日
                  民事第一庭    法  官  范明達
以上正本係照原本作成
如對本裁定抗告須於裁定送達後10日內向本院提出抗告狀，並應
繳納抗告裁判費新台幣1,000 元。
中    華    民    國    99    年    5     月    3     日
                                書記官  李心怡

司法院資訊處製作；財團法人民間司法改革基金會備份。
